臺灣桃園地方法院民事裁定　　　　　　　 94年度聲字第369號
聲請人即
債　權　人　玉山商業銀行股份有限公司
法定代理人　黃永仁
訴訟代理人　黃日新
相對人即
債　務　人　丙○○
　　　　　　甲○○　　原住台南.
　　　　　　乙○○○　原住台南.
上列聲請人聲請返還提存物事件，前經台北地方法院移送，本院
裁定如下：
    主      文
台北地方法院九十二年度四七三八號提存事件聲請人所提存之台
北市政府建設公債九十年度第一期債票面額新台幣壹拾萬元（票
號LJ000968、LJ000969、LJ000970，息票3~10）參紙，合計新台
幣參拾萬元，准予返還。
聲請程序費用由聲請人負擔。
    理      由
一、按訴訟終結後，供擔保人證明已定20日以上之期間，催告受
    擔保利益人行使權利而未行使者，法院應依供擔保人之聲請
    ，以裁定命返還其提存物，民事訴訟法第104條第1項第3款
    定有明文。同法第106條規定，前開規定於其他依法令供訴
    訟上擔保者準用之。
二、本件聲請意旨略以：聲請人與相對人間因假扣押強制執行事
    件，聲請人前遵本院92年度裁全字第5813號裁定，以台北地
    方法院92年度存字第4738號提存事件提存台北市政府90年度
    第1期建設公債，合計新台幣300,000元在案，嗣以台北地方
    法院92年度執全宙字第2985號強制執行事件就相對人之財產
    予以假扣押查封在案，現聲請人已依法撤銷上揭假扣押裁定
    暨撤回強制執行之聲請，並以台南地方法院93年度聲字第12
    38號公示送達裁定，通知受擔保利益人即相對人甲○○、乙
    ○○○，及以台北郵局第39支局第1077號存證信函通知相對
    人丙○○行使權利，現行使權利期間業已屆滿而相對人並未
    行使，為此爰依民事訴訟法第106 條準用同法第104 條規定
    聲請返還提存物等語，並提出假扣押裁定、撤銷假扣押裁定
    暨其確定證明書、提存書、撤回假扣押強制執行聲請狀、公
    示送達裁定書暨其確定證明書、台北郵局第39支局第1077號
    存證信函暨回執各一紙為證。
三、聲請人對其主張之事實，本院依職權調閱台北地方法院92年
    度存字第4738號卷宗；本院92年度裁全字第5813號、93年度
    全聲字第128號卷宗；台南地方法院93年度聲字第1238號卷
    宗查核無訛，又聲請人已定20日以上期間通知受擔保利益人
    即相對人行使權利而未行使，亦經本院依職權向台北地方法
    院及本院民事庭、簡易庭、非訟中心查詢，未有受理本件相
    對人對聲請人之訴訟，有台北地方法院之函件及本院民事紀
    錄科查詢表二紙為憑，揆諸上開說明，本件聲請人聲請返還
    擔保金，自無不合，應予准許。
四、依民事訴訟法第95條、第78條，裁定如主文。
中　　華　　民　　國　　94　　年　　6 　　月　　20　　日
                  民事第一庭    法　官　張天民
以上正本係照原本作成
如對本裁定抗告須於裁定送達後10日內向本院提出抗告狀，並應
繳納抗告裁判費新台幣1,000 元。
中　　華　　民　　國　　94　　年　　6 　　月　　20　　日
                            書記官　劉雅玲
